# 请教版主：固定资产分拆后，金额较低，如何入账

提问人：weinnie 时间：2022-08-26 09:54:01
请教版主：公司购入固定资产，有很多组成部件构成，使用年限不同，因此分拆入账，但是分拆后有些部件金额较低，低于公司制度规定的 2000 元才入固定资产的要求，请教版主，这些部件该入固定资产吗？还是直接费用化？还是别分拆了？谢谢！

回答人：chenyiwei
由于这些部件组成一个整体的固定资产才能正常工作，因此虽然有部分部件的单价低于固定资产金额下限，但只要整体价值不低于该金额下限，所有分拆出来的单独部件就都应确认为固定资产。
当然，部件分拆也有重要性原则，例如对于一些单价较小的次要部件，是否单独分拆对财务报表整体影响很小，几乎可以忽略不计的，则也可以将其与其他相关部件作为一个分拆单元，不再进一步分拆。